【裁判字號】    98,易,1549
【裁判日期】    980527
【裁判案由】    竊盜等
【裁判全文】
臺灣臺中地方法院刑事判決              98年度易字第1549號
公  訴  人  臺灣臺中地方法院檢察署檢察官
被      告  乙○○
上列被告因竊盜等案件，經檢察官提起公訴（98年度偵字第4471
號），被告於準備程序中就被訴事實為有罪之陳述，本院於聽取
當事人之意見後，裁定以簡式審判程序判決如下：
    主    文
乙○○踰越安全設備竊盜，累犯，處有期徒刑捌月。又攜帶兇器
、毀越安全設備竊盜，累犯，處有期徒刑玖月。應執行有期徒刑
壹年壹月。
    犯罪事實及理由
一、犯罪事實：
    乙○○前因施用毒品案件，分別經臺灣高等法院臺中分院94
    年度上訴字第695號、本院94年度豐簡上字第421號判處有期
    徒刑10月、6月確定，嗣經定應執行有期徒刑1年2月確定，
    入監執行後，甫於民國95年10月31日縮刑期滿執行完畢。詎
    乙○○仍不知悛悔警惕，分別為下列犯行：
  (一)乙○○意圖為自己不法之所有，並基於竊盜之犯意，於96年
    12月2日下午4時至5時間之某分（起訴書誤載為96年12月3日
    上午8時40分許前之某時），在位於臺中市○○區○○路1段
    60 號3樓之「品日股份有限公司」，以攀爬踰越前開品日公
    司廁所窗戶之方式，進入前開品日公司（侵入建築物部分未
    據告訴），徒手竊取電腦主機2臺、液晶螢幕1臺、傳真機1
    臺及現金新臺幣（下同）3000元（均屬張哲政所有）得手後
    逃逸。
  (二)乙○○另行起意，意圖為自己不法之所有，並基於竊盜及毀
    損之犯意，於97年5月25日上午某時，持客觀上對人之生命
    、身體足以構成威脅、可供兇器使用之類似老虎鉗之夾子1
    支（未扣案）剪斷、毀壞丙○○位於臺中市○○區○○街55
    號住處車庫之鋁窗，再以攀爬踰越該車庫鋁窗方式進入上址
    住處（侵入住宅部分未據告訴），竊取丙○○所有之監視器
    1 臺、金項鍊2條、戒指5只、手鍊2對、現金約3000元得手
    後逃逸。
  (三)嗣乙○○因另案涉犯竊盜罪嫌案件為警調查之際，主動向警
    坦承前揭二次竊盜之犯行，而自首接受裁判。
二、本案證據：
  (一)被告乙○○於警詢、偵查及本院審理時之自白。
  (二)證人甲○○、施政廷、丙○○於警詢時之證述。
  (三)臺中市警察局第六分局現場勘察報告及相片6張、臺中市警
    察局第五分局現場勘察報告及相片16張。
三、論罪科刑：
  (一)按刑法第321條第1項第2款所謂「其他安全設備」，係指除
    門扇牆垣以外，依通常觀念足認為防盜之一切設備而言。次
    按刑法上所謂兇器，其種類並無限制，凡客觀上對於人之生
    命、身體、安全構成威脅，具有危險性之兇器均屬之，且祇
    須行竊時攜帶此種具有危險性之兇器為已足，並不以攜帶之
    初有行兇之意圖為必要（最高法院79年臺上字第5253號判例
    參照）；且按扳手、鉗、起子等物，客觀上均足對人之生命
    、身體、安全構成威脅應認為行兇器具，持以行竊應成立加
    重竊盜罪（最高法院76年度臺上字第3929號判決參照）。查
    被告為前揭犯罪事實欄一、(二)竊盜犯行時，所用之類似老虎
    鉗之夾子1支，既能剪斷、毀壞前開丙○○住處車庫之鋁窗
    ，堪認在客觀上顯對人之生命、身體、安全構成威脅，係具
    有危險性之兇器無訛。是核被告就前揭犯罪事實欄一、(一)之
    犯行，係犯刑法第321條第1項第2款踰越安全設備之加重竊
    盜罪；就前揭犯罪事實欄一、(二)之犯行，係犯刑法第321條
    第1項第2款、第3款攜帶兇器、毀越安全設備之加重竊盜罪
    及同法第354條之毀損罪。
  (二)被告於遂行前揭犯罪事實欄一、(二)之加重竊盜犯行過程中，
    係以類似老虎鉗之夾子1支破壞丙○○上址住處之車庫鋁窗
    之毀損行為，同時著手遂行攜帶兇器之竊盜犯行，被告就犯
    罪事實欄一、(二)之加重竊盜、毀損犯行二者間，係以一行為
    觸犯二罪名之想像競合犯，應依刑法第55條前段之規定，從
    一重依加重竊盜罪處斷（參見臺灣高等法院臺中分院96年度
    上易字第1361號刑事判決，亦同此旨）。是公訴人認為被告
    就犯罪事實欄一、(二)之加重竊盜、毀損犯行二者間，應予分
    論併罰，尚有未洽，附此敘明。
  (三)被告就前揭2次之加重竊盜犯行間，犯意各別，行為互殊，
    應予分論併罰。
  (四)又被告前因施用毒品案件，分別經臺灣高等法院臺中分院94
    年度上訴字第695號、本院94年度豐簡上字第421號判處有期
    徒刑10月、6月確定，嗣經定應執行有期徒刑1年2月確定，
    入監執行後，甫於95年10月31日縮刑期滿執行完畢，有臺灣
    高等法院被告前案紀錄表及臺灣臺中地方法院檢察署刑案資
    料查註紀錄表各一件附卷可憑，其受有期徒刑之執行完畢，
    5年以內故意再犯本案有期徒刑以上之各罪，均為累犯，均
    應依刑法第47條第1項之規定，各加重其刑。
  (五)次按刑法第62條所謂發覺，固非以有偵查犯罪職權之機關或
    人員確知其人犯罪無誤為必要，而於對其發生嫌疑時，即得
    謂為已發覺，但此項對犯人之嫌疑，仍須有確切之根據得為
    合理之可疑者，始足當之，若單純主觀上之懷疑，要不得謂
    已發生嫌疑（最高法院88年度臺上字第4139號判決意旨參照
    ）。經查，被告於前揭時地，因另涉犯竊盜案件為警調查之
    際，即主動向警供出本案二次竊盜犯行之作案經過，而自首
    接受裁判，此觀卷附臺中市警察局第一分局刑事案件報告書
    及被告於警詢時之供述甚明，核與自首要件相符，爰均依刑
    法第62條前段之規定，分別減輕其刑，並依法均先加重後減
    輕之。
  (六)爰審酌被告前因違反毒品危害防制條例案件經法院各判處有
    期徒刑10月、6月，嗣經定應執行有期徒刑1年2月確定，業
    經執行完畢，有如前述，素行非佳，其竟仍不知悛悔警惕，
    時值青壯，不思以正當方法賺取財物，為貪取不法利益，擅
    以踰越安全設備及攜帶兇器、毀越安全設備之方式竊取他人
    財物欲圖不勞而獲，犯罪手段非屬平和，危害社會治安秩序
    情節非輕，再兼衡酌被告犯後均坦承犯行、態度尚稱良好，
    暨其犯罪動機機、智識程度、竊得及毀損財物之價值等一切
    情狀，分別量處如主文所示之刑，並定其應執行之刑，以示
    懲儆。
  (七)至前開類似老虎鉗之夾子1支，雖係被告供前揭犯罪事實欄
    一、(二)加重竊盜犯行所用之物，惟非被告所有，業據被告於
    本院審理時陳明在卷，且未據扣案，無積極證據證明係屬違
    禁物，自無從宣告沒收，附此敘明。
四、應適用之法條：刑事訴訟法第273之1第1項、第299條第1項
    前段、第310條之2、第454條第1項，刑法第321第1項第2款
    、第3款、第354條、第55條前段、第47條第1項、第62條前
    段、第51條第5款，刑法施行法第1條之1第1項、第2項前段
    ，判決如主文。
五、如不服本判決，應於收送達後十日內向本院提出上訴書狀（
    應敘述具體理由並附繕本；上訴書狀如未敘述理由，應於上
    訴期間屆滿後20日內補提理由書於本院），上訴於臺灣高等
    法院臺中分院。
中    華    民    國    98    年    5     月    27    日
                刑事第十三庭    法  官  何世全
以上正本證明與原本無異。
如不服本判決，應於收受送達後10日內向本院提出上訴書狀（應
敘述具體理由並附繕本）。
上訴書如未敘述理由，應於上訴期間屆滿後20日內補提理由書於
本院。
                                書記官  陳建分
中    華    民    國    98    年    5     月    27    日
附錄論罪科刑法條：
刑法第三百二十一條第一項
犯竊盜罪而有左列情形之一者，處六月以上、五年以下有期徒刑
：
一、於夜間侵入住宅或有人居住之建築物、船艦或隱匿其內而犯
    之者。
二、毀越門扇、牆垣或其他安全設備而犯之者。
三、攜帶兇器而犯之者。
四、結夥三人以上而犯之者。
五、乘火災、水災或其他災害之際而犯之者。
六、在車站或埠頭而犯之者。
刑法第三百五十四條
毀棄、損壞前二條以外之他人之物或致令不堪用，足以生損害於
公眾或他人者，處二年以下有期徒刑、拘役或五百元以下罰金。


司法院資訊處製作；財團法人民間司法改革基金會備份。
